臺灣士林地方法院交通事件裁定                    九十一年度交聲字第四九號
    原處分機關  臺北巿交通事件裁決所
    異 議 人即
    受 處分 人  甲○○
右列異議人因違反道路交通管理處罰條例案件，對於臺北市交通事件裁決所於九十一
二月六日、九十一年三月二十九日所為之處分（原處分案號：北市裁三字第駕裁二二
─ＡＢＸ０六七七四七號、北市裁三字第駕裁二二─ＡＢＸ０六七七四六號），聲明
異議，本院裁定如左：
    主  文
異議駁回。
    理  由
一、按汽車駕駛人，行經有燈光號誌之交岔路口闖紅燈，處新台幣一千八百元以上五
    千四百元以下之罰鍰，並記違規點數三點，又汽車駕駛人駕駛汽車有違反道路交
    通管理處罰條例之行為，經交通勤務警察制止時，拒絕停車接受稽查而逃逸者，
    除按各該條規定處罰外，處新台幣三千元以上六千元以下之罰鍰，並記違規點數
    一點，道路交通管理處罰條例第五十三條、第六十條第一項、第六十三條第一項
    第一款、第三款分別定有明文。又按汽車違反道路交通管理事件有下列情形之一
    者，當場不能或不宜攔截製單舉發者，得逕行舉發之：「一、闖紅燈．．．。
    四、不服指揮稽查而逃逸．．．。」，又逕行舉發道路交通管理事件，經汽車所
    有人依通知單之應到案日期到案，並告知違規駕駛人之姓名、身分證統一編號者
    ，處罰機關應即另行通知違規駕駛人到案依法處理，逾應到案日期，處罰機關應
    依道路交通管理處罰條例第八十五條第三項規定處罰該汽車所有人，違反道路交
    通管理事件統一裁罰標準及處理細則第二十三條第一項、第二十四條亦分別定有
    明文。
二、本件受處分人即異議人甲○○所有之車號ＢＣＶ－九Ｏ九號重型機車，於九十年
    月四日十八時許，在臺北市○○○路處，為警逕行舉發駕車行經有燈光號誌管制
    之交岔路口闖越紅燈，經警攔停，該機車駕駛人竟拒絕停車接受稽查而逃逸，乃
    掣單逕行舉發，因受處分人即異議人甲○○逾應到案期限三十日以上（應到案日
    期均為九十年十一月七日），並由原處分機關依法裁處機車所有人甲○○就闖紅
    燈部分，罰鍰四千五百元，並記違規點數三點；拒絕停車接受稽查而逃逸部分，
    裁處罰鍰新臺幣六千元，並記違規點數一點。
三、異議人異議意旨略以：原台北市政府警察局北市警交大字第ＡＢＸ０六七七四七
    號、ＡＢＸ０六七七四六號舉發違反道路交通管理事件通知單二紙所附之違規地
    點在臺北市○○○路、松江路口，時間為九十年十月四日十八時許，為下班之尖
    峰時間，車輛擁塞，若有闖越紅燈行為，必定發生車禍，何能拒絕停車接受稽查
    而逃逸，再者，舉發之員警並無其違規之照片予以證明云云，受處分人即異議人
    甲○○於本院調查時，復辯稱：其當日並未騎乘車號ＢＣＶ－九Ｏ九號重型機車
    行經臺北市○○○路、松江路口云云，惟查：受處分人即異議人甲○○所有機車
    之上開違規事實，有台北市政府警察局北市警交大字第ＡＢＸ０六七七四七號、
    ＡＢＸ０六七七四六號舉發違反道路交通管理事件通知單二紙附卷可稽，並經證
    人即當場舉發之台北市政府警察局中山分局交通分隊警員乙○○於本院結證稱：
    「（問：本件二張舉發單是否為你所舉發﹖）是，（問：舉發過程﹖）當時我是
    在民族東路、松江路口，服下午五時到七時之交通勤務，約當日晚上六時許，當
    時受處分人當時是在民族東路往西方向行駛，並在路口等候紅燈，但其於紅燈時
    左轉到建國北路往北車道，紅燈車輛應停在停止線前，不得左轉，但當天該號誌
    燈是多時向，松江路紅燈時，建國北路燈號可以左轉，所以受處分人該部機車即
    左轉民族東路往西方向行駛，所以當時該車第一次左轉我就有注意到該車，等他
    左轉後到民族東路往西行時，我就站到路中間，揮動指揮棒及吹哨示意攔停，但
    受處分人不顧員警攔停加速逃逸，當時我在受處分人之機車右前方約三十公分處
    ，但受處分人仍不顧員警指揮加速逃離，受處分人從我手旁邊閃過去，當時我立
    刻回頭將其車號抄在紙上，該機車是山葉銀色，我回隊後依電腦資料查詢，確認
    車型及車號無誤，才開單舉發。（問：車號有無可能抄錯﹖）不可能抄錯，因我
    當時回頭看，與該受處分人機車很近，該車號確定不會抄錯」等語，證人乙○○
    並提出受處分人即異議人甲○○本件於松江路、民族東路口違規之平面圖，以資
    佐，足認證人乙○○對本件受處分人即異議人甲○○之上開違規行為，印象至為
    深刻，證人乙○○與異議人並無仇怨，自無設詞誣陷，身觸偽證罪之必要，其所
    言應可採信。又按汽車違反道路交通管理事件有下列情形之一者，當場不能或不
    宜攔截製單舉發者，得逕行舉發之：「一、闖紅燈．．．。四、不服指揮稽查而
    逃逸．．．。」，又逕行舉發道路交通管理事件，經汽車所有人依通知單之應到
    案日期到案，並告知違規駕駛人之姓名、身分證統一編號者，處罰機關應即另行
    通知違規駕駛人到案依法處理，逾應到案日期，處罰機關應依道路交通管理處罰
    條例第八十五條第三項規定處罰該汽車所有人，違反道路交通管理事件統一裁罰
    標準及處理細則第二十三條第一項、第二十四條亦分別定有明文。而交通警員製
    單舉發違反道路交通管理處罰條例所列之違規事實，本質上為行政處分，係公務
    員基於職務上權力，依法就特定之具體事件所為具公法上效果之單方行政行為，
    基於公務員為公法上行為具有公信力之原則，該行政處分當可被推定為真正，其
    據以依法處分之事實認定亦為正確無誤，此與民事訴訟法第三百五十五條第二項
    規定：「文書依其程式及意旨得認作公文書者，推定其為真正」之情形相同，本
    此公信原則，乃立法者賦予行政機關制定違反道路交通事件統一裁罰標準及處理
    細則，使執勤警員得當機處分（如該細則第二十三條）以達其維護交通秩序、安
    全之行政目的，反之，若謂公務員一切行政行為均需預留證據以證其實，則國家
    行政勢必窒礙難行，據此，刑事訴訟法就犯罪證據有關之規定中，與屬行政秩序
    罰之交通違規裁罰本質不合之部分，自不在準用之列，從而本件異議人既未就執
    勤員警之舉發有誤提出相關證據以供調查，本院經查亦無何證據足資證明其有捏
    造事實違法取締之情事，則執勤警員本其維護交通秩序、安全職責所為之舉發，
    自應受到合法、正確之推定，乃異議人空言辯稱該車未於前揭時地闖紅燈及攔查
    未停而逃逸云云，即難採信，又異議人既自承為該車之所有人，復未於應到案日
    期前告知實際違規駕駛人之年籍資料，因受處分人即異議人甲○○逾應到案期限
    三十日以上（應到案日期均為九十年十一月七日），從而原處分機關據以援引上
    開規定，並依違反道路交通管理事件統一裁罰標準表所列標準，就闖紅燈部分，
    罰鍰四千五百元，並記違規點數三點；拒絕停車接受稽查而逃逸部分，裁處罰鍰
    新臺幣六千元，並記違規點數一點，均並無不當，本件異議為無理由，應予駁回
    。
據上論斷，應依道路交通案件處理辦法第十九條，裁定如主文。
中      華      民      國      九十一      年      五      月  三十一  日
                                  臺灣士林地方法院交通法庭
    法  官  蔡 明 宏
如不服本裁定應於送達後五日內向本院提出抗告狀
右正本證明與原本無異。
                                      書記官  陳 漢 朝
中      華      民      國      九十一      年      六      月    七    日
